【裁判字號】    87,訴,989
【裁判日期】    890831
【裁判案由】    債務人異議之訴
【裁判全文】
臺灣彰化地方法院民事判決  八十七年度訴字第九八九號
    原      告  甲○○
    訴訟代理人  乙○○
    被      告  保證責任彰化縣彰化市第五信用合作社
                            設.
    法定代理人  戊○○      住.
    訴訟代理人  洪修三律師  住彰化縣員林鎮○○路○段二四一號
                丁○○      住.
右當事人間請求債務人異議之訴事件，本院判決如左：
    主      文
原告之訴均駁回。
訴訟費用由原告負擔。
    事      實
甲、原告方面：
一、聲明：求為判決(一)請求判決宣告鈞院八十七年度拍字第九九號民事裁定全部不適
    於強制執行。(二)確認被告就原告所有如附表所示之不動產於民國七十六年十二月
    廿二日設定最高限額新台幣（下同）壹佰貳拾萬元及於八十年四月十六日變更權
    利價值為最高限額貳佰肆拾萬元及於八十一年二月廿五日變更權利價值為最高限
    額肆佰貳拾萬元之抵押權不存在。(三)被告應將原告所有如附表所示之不動產於七
    十六年十二月廿二日以彰化地政事務所（下同）彰字第一六八０八號設定最高限
    額壹佰貳拾萬元之抵押權登記及於八十年四月十六日以彰字第六九三六號權利價
    值變更為最高限額貳佰肆拾萬元及於八十一年二月廿五日以彰字第四三一六號權
    利價值變更為最高限額肆佰貳拾萬元之抵押權登記塗銷。(四)訴訟費用由被告負擔
    。
二、陳述：
（一）緣被告前以  鈞院八十七年度拍字第九九號民事裁定為執行名義，聲請對原告
      所有如附表所示之不動產（下稱系爭抵押物）實施強制執行，業蒙  鈞院以八
      十七年度執字第三八六九號受理在案，並已定八十七年十月廿八日下午三時公
      開拍賣，據被告聲請拍賣系爭抵押物而請求「原告應給付被告肆佰貳拾萬元及
      其中貳佰伍拾萬元自八十六年十一月十七日起至清償日止，按年息百分之九‧
      一五計算之利息，壹佰柒拾萬元自八十五年八月三十日起至清償日止，按年息
      百分之十‧一計算之利息，及各票利息起算日起至清償日止之違約金，其各逾
      期在六個月以內部分照上開各票利率百分之十，各逾期超過六個月以上部分照
      上開各票利率百分之二十計付違約金，抵押權部分優先受償」之理由，無非係
      以原告之前手乙○○為擔保其對被告所負債務，於七十六年十二月十九日，以
      系爭抵押物設定壹佰貳拾萬元之最高限額抵押權，嗣於八十年四月十七日權利
      價值變更為貳佰肆拾萬元，又於八十一年二月廿日權利價值變更為肆佰貳拾萬
      元經登記在案，嗣原告之前手乙○○於八十五年二月十七日向被告借款伍佰萬
      元，約定於八十五年八月十七日清償，又於八十六年二月十一日向聲請人借款
      貳佰伍拾萬元，約定於八十六年八月十一日清償，詎借款屆清償期而未為清償
      為據。惟查，原告之前手乙○○並未於八十五年二月十七日向被告借款伍佰萬
      元，被告所持之本票係第三人偽造而成。按被告以執有面額伍佰萬元之本票乙
      紙主張原告之前手乙○○向其借款五百萬元，然此紙本票並非乙○○親自簽發
      ，印章亦非乙○○所有，乙○○更非名列第一發票人，而其上之發票人除乙○○外，尚有林文彬、林壽椿、林坤池、林文清、林廷聰等人，可見此紙本票並
      不足以作為乙○○曾向被告借款之憑證。更何況，被告前亦曾持此紙本票聲請
      對訴外人乙○○等人裁定准許強制執行，嗣經乙○○等人訴請確認本票債權不
      存在（鈞院八十六年度彰簡字第一一八號，正股承辦），被告於該案中主張此
      紙本票乃屬林文彬邀請乙○○、林坤池、林壽椿等人為「連帶保證人」，向被
      告借貸之票據擔保，此亦有被告之答辯狀為憑，可見並非乙○○向其借款五百
      萬元甚明，準此，被告再以此紙本票聲請強制執行，企圖達到「一隻牛剝二次
      皮」、「一債二討」之目的，已不言而喻，尚祈  鈞長調閱鈞院八十六年度彰
      簡字第一一八號確認本票債權不存在及  鈞院八十七年度執字第三八六九號拍
      賣抵押物強制執行事件卷宗之全部，俾明翔實。
（二）次查，原告之前手乙○○亦未於八十六年二月十一日向被告借款二百五十萬元
      ，系爭本票係被告之職員林文清偽填而來：
    １、按系爭面額二百五十萬元本票，係被告之職員林文清盜用原告之前手乙○○
        預先簽名、蓋印之空白本票後，擅自偽填上金額、發票日、到期日而交付被
        告，實際上原告之前手乙○○並未於八十六年二月十一日向被告借款二百五
        十萬元，被告亦未撥款二百五十萬元予乙○○。
    ２、次按，被告之職員林文清除偽填系爭本票外，亦曾偽造訴外人乙○○之本票
        交付被告，此亦有鈞院八十六年度訴字第七一七號判決可稽。
    ３、又按金融機關之慣例，設定抵押權之權利價值往往較實際借款金額高出三成
        左右，俾使債權確實獲得保障；而本件抵押權之權利價值既僅肆佰貳拾萬元
        ，則被告又焉有可能相繼於八十五、八十六年間先後借予乙○○伍佰萬元、
        貳佰伍拾萬元，遠遠超出抵押權所擔保之範圍？足見被告主張乙○○於八十
        六年二月十一日向其借款貳佰伍拾萬元，殊與金融機關之慣例及一般常情相
        違，自不足採信。
（三）又查，原告之前手乙○○並未就系爭抵押物先後辦理抵押權權利價值變更為肆
      佰貳拾萬元，此亦係被告之職員林文清所為：
    １、按原告之前手乙○○固曾於七十六年十二月廿二日提供系爭抵押物向被告設
        定最高限額抵押權壹佰貳拾萬元，而借得壹佰萬元，惟此筆債務早已清償完
        畢，此由被告並未主張乙○○向其借款壹佰萬元未還，亦可資佐證，足見抵
        押權已因債權不存在而消滅。
    ２、原告之前手乙○○並未於八十年四月十六日申請變更抵押權之權利價值為貳
        佰肆拾萬元，亦未於八十一年二月廿五日再變更抵押權之權利價值為肆佰貳
        拾萬元，此均係被告之職員林文清所為，與乙○○無關。
    ３、被告之職員林文清以向乙○○諉稱代辦房屋火險為由，騙走乙○○之身份證
        、印章後交由訴外人丙○○申請乙○○之印鑑證明及辦理抵押權權利價值變
        更，此有土地登記申請書為憑，請  鈞院賜准傳喚證人丙○○，訊問究係何
        人委託其辦理抵押權權利價值變更，以明翔實。
      綜上所陳，乙○○並未提供系爭抵押物供擔保向被告先後借款共柒佰伍拾萬元
      ，其等之間並無任何債權債務關係存在，且各該抵押權權利價值變更之登記亦
      屬虛偽不實，則被告基於抵押權之追及性聲請就原告所有之系爭抵押物強制執
      行自無理由，爰依強制執行法第十四條第二項「執行名義無確定判決同一效力
      者，於執行名義成立前，如有債權不成立或消滅妨礙債權人請求之事由發生，
      債務人亦得於強制執行程序終結前提起異議之訴」之規定，提起本訴。
（四）按法院依民法第八百七十三條規定，對抵押人所為許可強制執行之裁定，實體
      上無既判力，抵押權自始不存在者，債務人得以之為理由，提起異議之訴。又
      其訴之目的，在排除執行名義之執行力，應請求宣示該執行名義不適於強制執
      行或不許強制執行，而對債務人之財產所為執行處分之撤銷，則為宣示不許強
      制執行之當然效果，無待聲明請求判決，迭經最高法院六十年台上字第二一二
      九號、七十三年台上字第二六二二號判決及司法院函令解釋著有明文可資參照
      ，故原告起訴狀訴之聲明第一項，於法並無不合，被告抗辯：提起債務人異議
      之訴，僅得要求強制執行之停止及執行處分之撤銷而已，不得請求宣告  鈞院
      合法之裁定不適於強制執行，顯然誤解法律。查系爭抵押物原抵押債務人乙○○，除曾於七十六年十二月廿二日向被告申請借款壹佰萬元而以系爭抵押物設
      定最高限額壹佰貳拾萬元抵押權外，即未向被告再申請增貸任何款項，更未辦
      理抵押權權利價值變更，被告所提土地建築改良物他項權利變更契約書，其上
      義務人兼債務人乙○○之簽名並非乙○○親簽，印文亦非乙○○親蓋，被告指
      稱均係乙○○親自申請辦理，並非實在，爰請  鈞院賜准傳喚辦理抵押權權利
      價值變更之丙○○到庭作證，俾明究係何人委其辦理！次查，被告所提借款申
      請書均非乙○○所為，其上乙○○之簽名亦非乙○○之筆跡，又被告既主張乙○○於八十年、八十一年先後又申請增貸款項，則依增貸須辦理重新對保之規
      定，爰請鈞院依民事訴訟法第三百四十二條之規定，命被告提出八十年、八十
      一年二次借款之約定書及連帶保證書，俾以明瞭乙○○果否曾於八十年四月十
      三日向被告申請借款貳佰萬元及於八十一年二月十九日又向被告申請借款參佰
      伍拾萬元？又查，依被告所提放款支出傳票、擔保放款帳及被告之共用查詢單
      顯示被告係將款項參佰伍拾萬元撥入帳號一六七六─八帳戶內，惟乙○○根本
      未申請開立該帳戶，爰請  鈞院亦命被告提出儲蓄部帳號一六七六─八原始之
      開戶資料，俾明該帳戶是否為乙○○使用？進而釐清被告果否曾將借款交付乙○○？另查，被告於聲請拍賣抵押物裁定狀及聲請強制執行狀內指系爭伍佰萬
      之本票係因乙○○向其借款伍佰萬元而簽發，然於八十七年十一月十一日答辯
      狀內竟改稱係乙○○之兄林文彬於八十二年一月廿日向被告借貸伍佰萬元而邀
      乙○○為連帶保證人，顯見前後陳述矛盾，惟此均非事實，故就系爭本票債權
      及抵押權不存在事件，正由最高法院及鈞院另案審理中，況且，被告所提被第
      十六號證據之約定書及連保書上乙○○之簽名並非其親簽，印章亦非其所有，
      而被告於八十七年十一月十一日答辯狀第三點竟又指本票係乙○○親筆所簽，
      印章係乙○○本人自己存款用戶印鑑卡之印鑑章之資料以供核對，而實其說，
      更何況縱乙○○確曾擔任其兄林文彬向被告借款伍佰萬元之連帶保證人，該伍
      佰萬元債權亦非本件系爭抵押權所擔保之債權，被告以該債權而聲請拍賣系爭
      抵押物亦無理由。
（五）被告既主張貸予乙○○之款項，均曾依乙○○之指示將款項撥入其指定帳戶內
      ，由其領款，則被告理應先證明各該撥款帳戶確為乙○○本人親自開戶無誤，
      始得謂其已如數交付借款，借貸契約已然成立生效：
    １、按開戶時須由本人親自辦理，凡初次與金融機關往來之顧客，須先填寫「業
        務往來申請書暨顧客資料卡」，開戶時，應請存戶填具並簽蓋印鑑卡乙份，
        而經辦員（服務台人員）應就開戶人填具印鑑卡及顧客資料卡所載事項與證
        件逐項加以核對。此為金融機關辦理開戶手續之作業規定，又為防人頭帳戶
        ，除支票存款戶應依「支票存款戶處理辦法」辦理外，對於個人申請開立活
        期、定期及儲蓄存款戶，應由開戶本人親自憑身份證辦理，並就簽名或蓋章
        擇一或合併留存，此亦有財政部10.5.台財融字第七六０七三三三五０號函
        可稽。是以被告主張一般活期存、放款帳戶於申請開戶時，並不需提出申請
        書，僅在開戶時蓋印鑑章使用印鑑卡開戶，殊與上開規定不符，自難可採。
    ２、被告既主張乙○○於儲蓄部申請開立活期放款一一─０一六七六─八─０帳
        戶後，自七十六年間起至八十一年間止先後向其借款新台幣參佰伍拾萬元，
        並依乙○○之指示將借款先後撥入其所開立(1)儲蓄部第九五五號、０一六七
        六─三０號(2)中興分社八六八─三─０號(3)東芳分社二一八七─一─０號等
        帳戶內，則被告理應先提出上開各帳戶之原始開戶之全部資料，證明確為乙○○本人親自辦理開戶無誤，始得就其主張「乙○○曾申請借款，且借款已
        交付乙○○使用」乙節加以印證，然迭經原告再三請求，被告亦僅提出九五
        五號帳戶之存戶資料及印鑑卡、八六八─三─０帳戶之印鑑卡、二一八七─
        一─０之印鑑卡而已，就其餘資料均付之闕如，且再細閱被告所提出之各項
        資料，其中九五五帳戶之存戶資料並非乙○○本人親筆所寫，印鑑卡上之印
        章非乙○○本人所有，署押亦非乙○○所簽，可見非乙○○當初申請開戶之
        原始資料，另外八六八─三─０、二一八七─一─０帳戶之印鑑卡亦同，均
        係遭冒開戶所致，由此不難推測這其中被告不無任由其行員擅自冒開存、放
        款帳戶並加以包庇之嫌，否則何以印鑑卡上之簽名、印章均非乙○○本人所
        為，又何以被告始終不肯提出開戶之全部資料，而啟人疑竇！準此，被告既
        未先證明各該存、放款帳戶確實為乙○○本人親自開戶無誤，自難謂其已就
        借款交付之事實已盡舉證之責。
（六）乙○○並未於八十、八十一年先後二次向被告申請借款，上開款項係遭被告行
      員林文清冒開戶、冒貸所致，實與乙○○無關：
    １、查被告行員林文清（現改名為林久焱）慣以利用持有存戶印章之機會或擅自
        偽刻存戶印章而冒開戶、冒貸款項，並由被告其他經辦人員加以配合之舞弊
        行為而得逞，業經受害人提出告訴並經檢察官提起公訴，由  鈞院刑事庭受
        理在案，可資佐證乙○○之帳戶亦係由林文清冒開戶、冒貸款項所致。
    ２、次查，再由被告提出6.、4.13.、2.19.之借款申請書上申請人乙○○
        之署押並非其本人親筆所簽，可明乙○○並未申請借款，甚且6.6.之借款
        申請書上不僅申請人之署押非乙○○所為，抑且同一份文件上竟前後出現二
        顆完全不同之印文，若謂被告絕無任何作假、舞弊情事，孰人能信？
（七）又查，再仔細核對對帳單、存摺等資料，可明被告所稱貸放之款項，均非由乙○○本人使用而係由林文清使用，益證林文清確有冒乙○○之名貸款領用之實
      ，茲說明如下：
    １、就被告主張乙○○於八十年四月十三日申請增加借款貳佰萬元部分：
        被告主張於八十年四月廿二日將貳佰萬元扣除分成壹佰肆拾參萬元、伍拾柒
        萬元二筆，撥入一六七六｜三｜０帳戶內，但細閱該帳戶之對帳單可發現當
        日這貳佰萬元中，扣除因﹁借新還舊﹂而還舊款捌拾柒萬元，另壹佰壹拾參
        萬元即轉帳至訴外人林廷聰於中興分社八五｜一｜０帳戶內，此亦有存摺影
        本為憑，而上開林廷聰之帳號亦經林文清於偵訊中自承由其使用，且存摺正
        本曾由檢察官扣押，現亦由鈞院八十七年訴字第七七三號水股承辦在案，足
        證乙○○實際上並未借款。
    ２、就被告主張乙○○於八十一年二月十九日申請借款參佰伍拾萬元部分：
        (1)被告固主張其分別於八十一年二月廿九日貸放貳佰伍拾萬元、同年三月四
          日貸放伍拾萬元、同年四月三十日貸放伍拾萬元並撥入中興分社一五─０
          ０八六八─三─０帳戶內，惟經核對對帳單發現上開各該時日所撥之款項
          均於撥放當日即轉至林文清於中興分社開立一五─０００八九─三─０帳
          戶內，此亦有卷附當日之活期儲蓄存款取款憑條、活期儲蓄存款收入傳票
          可明二者之筆跡相同，抑且取款條及收入傳票之經辦人員及核張均林文清
          所為，足證林文清利用冒開乙○○帳戶之方法，達其洗錢之目的而領用款
          項。
        (2)被告固另主張復於八十一年六月十日貸壹佰伍拾萬元、六月廿六日貸放伍
          拾萬元、同年九月十日貸柒拾伍萬元，合計貳佰柒拾伍萬元，撥入東芳分
          社一一｜二一八七｜一｜０之帳戶內，惟誠上所述，乙○○根本未至東芳
          分社開戶，抑且訴外人林文清亦於  鈞院另案八十六年訴字第七一七號證
          稱該戶印鑑卡上乙○○之簽名及印章，均係伊所為（參卷附判決理由欄第
          二點以下），則撥入該帳戶之款項即非交付乙○○使用至明。尤有甚者，
          再仔細比對由被告提出乙○○於八十一年六月十日、同連六月廿六日在東
          芳分社提款之取款條與被告提出該帳戶之印鑑卡後，竟又出現兩者印章不
          符，竟能提款之荒謬情事，益證被告所提文件不無臨訟造假之嫌，是其主
          張，洵無可採。
（八）原告之前手乙○○除曾於七十六年間在被告儲蓄部開立活儲九五五號帳戶外，
      並未在被告之儲蓄部開立其他帳戶，更未至被告之任何一家分社開立其他帳戶
      ，此由被告提出各該帳戶印鑑卡上之簽名均非乙○○所為可明，且被告主張之
      各筆放款，每於轉帳至乙○○遭冒開之帳戶後，旋即於當日轉帳至訴外人林廷
      聰或被告行員之林文清之帳戶內，益證被告行員監守自盜，虧空公款後，企圖
      賴債予乙○○甚明，爰就被告主張乙○○借款貳佰伍拾萬元未償部分，彙整各
      筆資金流向並檢附對帳單、存摺等資料，以供比對，而明翔實。原告之前手乙○○亦未曾因其兄林文彬向被告借款伍佰萬元而擔任連帶保證人，更未於伍佰
      萬元本票上簽名、蓋章，該件本票上之簽名，業經訴外人林廷聰於另案中自承
      係其所為，抑且該筆款項撥入林文彬遭冒開之帳戶後，當日被告經辦行員許世
      忠旋即將款項如數轉入訴外人林廷聰之妻陳玉霜之帳戶內，可證此部分亦是被
      告行員林文清、許世忠等人勾結訴外人林廷聰盜領公款之技倆，爰亦彙整相關
      證據，以供審閱。
（九）請  鈞院命被告提出訴外人乙○○於七十六年、八十年、八十一年向被告借款
      其妻擔任連帶保證人之約定書原本及連帶保證書原本：
      本件被告既主張訴外人乙○○先後於七十六年申請借款壹佰萬元，設定最高限
      額抵押權壹佰貳拾萬元，嗣於八十年申請增貸貳佰萬元，抵押權利價值變更為
      貳佰肆拾萬元，復於八十一年又增貸參佰伍拾萬元而辦理抵押權權利價值變更
      為肆佰貳拾萬元，前後三次借款，金額愈貸愈高，則依銀行作業規定，理應重
      新辦理對保，否則如何令第一次借款壹佰萬元之連帶保證人負肆佰貳拾萬元之
      責任，準此，為釐清乙○○與被告間果否有三次借款契約之存在，當有命被告
      提出每次借款之約定書及連帶保證書之必要，以明事情真相。
（十）敬請  鈞院命被告提出乙○○下列帳戶之原始申請開戶之申請書等全部資料：
       (1)五信儲蓄部活期儲蓄存款第九五五號帳戶。
       (2)五信儲蓄部活期儲蓄存款00--0000000號帳戶。
       (3)五信儲蓄部活期存款00--0000000號帳戶。
       (4)五信中興分社活期儲蓄存款00--0000000帳戶。
       (5)五信東芳分社活期存款00--0000000號帳戶。
      說明：被告主張借款先後撥入乙○○上開帳戶內，則為明瞭乙○○果否收到借
      款，自有調閱上開帳戶之開戶原始資料，查明上開帳戶是否確為乙○○開戶而
      使用無誤，抑或係遭人冒用？
（十一）敬請鈞院命被告提出每筆放款之取款憑條。
      說明：緣乙○○於七十六年間係向被告之儲蓄部申請借款，依銀行作業規定
      放款應撥入乙○○設於被告儲蓄部之存款帳戶中，然被告主張款項撥入中興
        分社及東芳分社之帳戶，則依銀行慣例，乙○○須出具取款憑條，被告始得
        將款項自儲蓄部轉入其他分社，故為明瞭被告是否確實撥款予乙○○，且由
        何帳戶取款轉帳至中興分社及東芳分社，自有調閱每次放款之取款憑條之必
        要。
三、證據：提出系爭二百五十萬元及五百萬元本票影本各一紙，本院八十七年度拍字
    第九九號民事裁定影本一份，本院民事執行處八十七年九月二十四日八十七執丙
    字第三八六九號函影本一紙，本院八十六年度票字第三八六號民事裁定影本一份
    ，被告八十六年度彰簡字第一一八號答辯狀影本一份，八十六年度訴字第七一七
    號民事判決影本一份、土地登記申請書影本一紙、己○○○共用查詢單影本一份
    ，起訴書影本一件，存摺影本一件，起訴書影本一份，對帳單影本二份，為證並
    聲請訊問張尹榕（原名丙○○）。
乙、被告方面：
一、聲明：求為判決如主文所示。
二、陳述：
（一）關於原告訴之聲明第一項請求部分之答辯：
    １、按不動產所有人設定抵押權後，將不動產讓與他人，依民法第八百六十七條
        但書之規定，其抵押權固不因此而受影響，抵押權人得本於追及物之效力實
        行其抵押權。然不動產既經抵押人讓與他人，屬於受讓之他人所有，則因實
        行抵押權而聲請法院裁定准許拍賣該不動產，自應列受讓之他人為其相對人
        （參照最高法院七十四年台抗字第四三一號判決）。又最高法院五十九年台
        上字第二八五九號亦著有判決：「上訴人係於五十六年八月十六日取得系爭
        土地所有權，原在被上訴人蕭益章抵押權設定登記以後，依民法第八百六十
        七條之規定，對於抵押權不因此而受影響，即不足以排除強制執行。縱拍得
        之價金因尚未交付債權人，執行程序尚未終結，仍不得提起異議之訴」。本
        件  鈞院基於民法第八百六十七條抵押不動產之讓與及其效力規定，及前揭
        判決要旨，對原告以  鈞院八十七年度拍字第九九號裁定准予拍賣抵押物（
        如原告起訴狀後列系爭抵押物），洵屬正當合法，並無不適於強制執行之情
        事，原告在訴之聲明第一項請求宣告鈞院合法之裁定不適於強制執行，顯有
        未合。
    ２、再按債務人異議之訴之要件，需債務人於執行名義成立後，如有消滅或妨礙
        債權人請求事由發生，得於強制執行程序終結前，提起異議之訴。如以裁判
        為執行名義時，其為異議原因之事實發生在前訴訟言詞辯論終結後者，亦得
        主張。本件債務人依強制執行法第十四條提起債務人異議之訴，僅得要求強
        制執行之停止及執行處分之撤銷而已，自不得請求宣告  鈞院合法之裁定不
        適於強制執行。
（二）關於原告訴之聲明第二項請求部分之答辯：
    １、查本件原告甲○○係系爭抵押物原抵押債務人乙○○之妻舅，於八十六年中
        ，因妹夫乙○○對被告己○○○負債累累，欲脫產而將系爭抵押物移轉登記
        予原告甲○○，合先述明。
    ２、按民法第三條第二項規定：如有用印章代簽名者，其蓋章與簽名生同等之效
        力；查原告之前手乙○○所提供系爭抵押物予被告設定抵押權所蓋之印章，
        均係原抵押債務人乙○○之印鑑章，在抵押當時於抵押權設定契約書上，所
        蓋之印章，均係戶政事務所所存案之印鑑，此有戶政事務所印鑑卡可稽，可
        知抵押貸款之真正，並有抵押權設定契約書、他項權利證明書各乙件及抵押
        權他項權利變更契約書二件可稽。
    ３、前開抵押貸款之申請及貸放過程，陳述如左：
      (1)七十六年十二月三十日乙○○申請借款壹佰萬元，經調查系爭房地為自用住
        宅，核定貸款額可增加二成為壹佰貳拾萬元（最高限額），此有第一次借款
        申請書及放款值調查報告表可稽，七十六年十二月三十一日貸款肆拾萬元及
        參拾萬元，七十七年七月二十三日貸放參拾萬元，此均有收入傳票、轉帳收
        入傳票、支出傳票可稽，撥入乙○○活期儲蓄存款第九五五號帳戶可證，此
        項貸款合計壹佰萬元，因屬循環動用性質，一年六個月到期後，在七十八年
        六月三十日由乙○○本人申請展期，而簽發本票換單展期為柒拾萬元及參拾
        萬元二筆，此有展期申請書、調查報告表、徵信調查表及收入傳票、支出傳
        票可稽。
      (2)八十年四月十三日乙○○又申請增加授信放款金額貳佰萬元，經調查再追加
        核定貸款加二成為貳佰肆拾萬元（最高限額），此有第二次借款申請書及調
        查報告表、徵信報告表可稽，八十年四月二十二日貸款五十七萬元及壹佰肆
        拾參萬元二筆，均撥入乙○○電腦帳號一五─0000000號帳戶內，合
        計貳佰萬元，此均有支出傳票、傳帳收入傳票可稽，六個月換單乙次，八十
        一年一月二十二日，由乙○○本人簽發本票貳佰萬元乙張換單展期。
      (3)八十一年二月十九日乙○○又申請增加授信放款金額參佰伍拾萬元，經調查
        再追加核定放款加二成為肆佰貳拾萬元（最高限額），此有第三次借款申請
        書及大額放款審查報告表、調查報告表、徵信報告表可稽，八十一年二月二
        十九日貸放貳佰伍拾萬元，同年三月四日貸放伍拾萬元，同年四月三十日貸
        放伍拾萬元，均撥入乙○○在己○○○中興分社活期儲蓄存款第一五─00
        00000號帳戶內，此均有支出傳票、轉帳收入傳票可稽，合計共貸放參
        佰伍拾萬元。
      (4)八十一年六月九日還款貳佰柒拾伍萬元，由其弟林文清從己○○○東芳分社
        第六○一二帳號轉帳返還轉入乙○○帳戶內，此有活期存款取款條、聯社往
        來帳單可稽。
      (5)八十一年六月十日再貸放壹佰伍拾萬元，八十一年六月二十六日再貸款伍拾
        萬元，八十一年九月十日再貸放柒拾伍萬元，合計貳佰柒拾伍萬元，均撥入
        乙○○己○○○東芳分社活期存款第一一─0000000號帳戶內，此有
        支出傳票、轉帳支出傳票、放款支出傳票、聯社往來入帳單可稽，八十一年
        十月二十九日再由乙○○簽發本票參佰伍拾萬元，每半年換單乙次，換單展
        期很多次，又以八十四年六月六日乙○○申請展期該參佰伍拾萬元之借款，
        經調查核准展期三年，此有展期借款申請書、大額放款審查報告表、調查報
        告表、徵信報告表可稽。
      (6)至八十五年十一月四日乙○○換單展期時還款壹佰萬元，由乙○○親筆簽發
        尚欠款貳佰伍拾萬元本票乙張換單予被告，此有活期儲蓄存款取款憑條、放
        款支出傳票、放款收入傳票、支出傳票可稽，至最後一次本票換單在八十六
        年二月十一日時，由乙○○親筆並蓋印鑑章連同其妻白勝芬共同發票為連帶
        保證人，此均有擔保放款帳可稽，及尚欠貳佰伍拾萬元借款之系爭本票可稽
        ，系爭本票為乙○○本人親簽筆跡及蓋其印鑑章，確實無訛。從而原告起訴
        狀胡言：「原告之前手乙○○並未借款貳佰伍拾萬元，系爭本票為林文清偽
        填」云云，顯然不足採。
（三）關於原告之前手乙○○親筆所簽發伍佰萬元本票，其印章確係乙○○本人自己
      存款用戶印鑑卡之印鑑章，茲詳細答辯如左：
    １、查本件原告之前手乙○○曾因其兄林文彬於八十二年一月二十日向被告借貸
        伍佰萬元，而邀乙○○之父林壽椿及其兄弟林坤池、林廷聰及林文清為連帶
        保證人，寫立貸款約定書及連帶保證書可稽外，該約定書均經乙○○等簽名
        並在留存印鑑處蓋印鑑（與簽發之系爭本票上之印章相同），並經對保人林
        文清（當時在被告處服職）、庚○○○○對保無訛，並有林文彬借用系爭伍
        佰萬元貸款，由其放款帳戶第七一○帳號領款伍佰萬元之擔保放款帳，領取
        系爭借款，更有放款支出傳票及收入傳票可稽。
    ２、本件貸款約定書上所留存之乙○○印鑑與系爭本票之印鑑均屬相同無訛，案
        外人林文彬（即乙○○之兄）邀請乙○○為其連帶保証人，向被告借貸伍佰
        萬元之本票票據擔保，乙○○即為被告之債務人，原告胡言否認乙○○與被
        告無任何債權債務關係云云，應不足採。
    ３、按本票關於主債務人及連帶保證人為共同發票所簽蓋之乙○○印章，與對保
        之約定書所蓋印章，為同一印章，均屬乙○○之真正印章，依民事訴訟法第
        三百五十八條之規定，既應推定為真正，上訴人（原告）自無更以非其之。
        本人所加蓋等空言執為爭辯之餘地（參照最高法院四十四年台上字第七八一
        號判例）。查本件乙○○與被告間既有前述伍佰萬元之債務關係存在，且在
        借貸之始即八十二年一月二十日由乙○○等簽發伍佰萬元之本票乙紙交付被
        告日存執，嗣因按合作社規約，每六個月後應換單乙次，迨至八十五年二月
        十七日最後換單，仍簽蓋乙○○等之印鑑章，而本件貸款伍佰萬元，至今均
        未清償，因本票到期日為八十五年八月十七日，此有系爭伍佰萬元本票可稽
        。雖經催收，乙○○及其兄弟均未清償，不得已被告乃依法請求清償，洵屬
        正當，原告片面空言否認，應不足採。從而原告之前手乙○○確實於八十五
        年二月十七日簽蓋其印鑑章（與約定日書相同印章）簽發系爭本票予被告收
        執，自應負伍佰萬元之債務，償還予被告，原告胡言抗辯被告所持之本票係
        第三人偽造云云，顯然不足採。
（四）查原告之前手乙○○，確實就系爭抵押物先後辦理抵押權權利價值變更為肆佰
      貳拾萬元，且係用自己之戶政事務所所存案之印鑑章，辦理權利變更登記，此
      有前述第二點之(二)項所列之『一號證』印鑑卡及『二號證』他項權利證明書抵
      押權設定契約書、他項權利變更契約書可稽，茲詳述如左：
  １、原告之前手乙○○確曾於七十六年十二月二十二日提供系爭抵押物向被告設定
      最高限額抵押權壹佰貳拾萬元，而於七十六年十二月三十一日借貸肆拾萬元及
      參拾萬元，及七十七年七月二十三日借貸參拾萬元，共借得壹佰萬元（此為原
      告起訴狀第四點之(一)項所自認），此有七十六年十二月二十二日收件彰字第一
      六八○號之抵押權設定契約書可稽。
  ２、原告之前手乙○○，確實於八十年四月十三日申請增加授信放款金額貳佰萬元
      （見『五號證』乙○○之第二次借款申請書蓋乙○○印鑑章申請），經調查結
      果准追加二成為貳佰肆拾萬元，並向地政機關辦理變更抵押權之權利價值為貳
      佰肆拾萬元，此有八十年四月十七日收件彰字第六九三六號之他項權利移轉變
      更契約書可稽。八十一年二月十九日乙○○確實再申請增加授信放款金額參佰
      伍拾萬元（見『七號證』乙○○之第三次借款申請書蓋乙○○印鑑章申請），
      經調查結果准追加二成為肆佰貳拾萬元，並於八十一年二月二十五日向地政機
      關辦理變更抵押權之權利價值為肆佰貳拾萬元，此有八十一年二月二十六日收
      件彰字第四三一六號之他項權利變更登記契約書可稽，此均為乙○○申請變更
      登記，並辦理登記完畢，更有他項權利證明書在變更登記記事欄記載明確。從
      而系爭抵押物之辦理抵押登記及他項權利變更登記，確實經乙○○本人辦理，
      並由乙○○申請借貸，金額如前所述，確實無訛。
  ３、原告起訴狀胡言主張：「林文清向乙○○諉稱代辦房屋火險，騙走乙○○之身
      分證、印章後交由訴外人丙○○辦理抵押權利價值變更」云云，被告完全否認
      ，因為八十一年二月十九日乙○○確實有再申請第三次貸款，並經調查結果而
      核准追加二成為肆佰貳拾萬元，辦理他項權利變更登記在案，因而乙○○於八
      十一年二月二十九日貸放貳佰伍拾萬元，同年三月四日貸放伍拾萬元，同年四
      月三十日貸放伍拾萬元，合計參佰伍拾萬元，均撥入乙○○在己○○○中興分
      社活期儲蓄存款第一五─0000000號帳戶內，由其領取前開借款，顯見
      均係乙○○同意辦理他項權利變更登記，原告之前開主張顯非實在。綜上所述
      ，原告之前手乙○○確實有提供系爭抵押物作擔保，並曾辦理抵押權權利變更
      登記在案，己如前述，且本案抵押權利存續期限為不定期，原告請求塗銷抵押
      權登記，顯無理由。尤有甚者，乙○○確有向被告借貸貳佰伍拾萬元，且為其
      兄林文彬借貸伍佰萬元為其連帶保證人，而簽發系爭貳佰伍拾萬元及伍佰萬元
      之本票各乙張予被告收執，確實無訛。
（五）查原告之前手乙○○，確曾就系爭抵押物先後辦理抵押權權利價值變更為肆佰
      貳拾萬元，且係用自己之戶政事務所所存案之印鑑章，辦理第二次及第三次權
      利變更登記，茲詳述如左：
    １、原告之前手乙○○確曾於七十六年十二月二十二日提供系爭抵押物向被告設
        定最高限額抵押權壹佰貳拾萬元，而於七十六年十二月三十一日借貸肆拾萬
        元及參拾萬元，及七十七年七月二十三日借貸參拾萬元，共借得壹佰萬元，
        此為原告所自認，並有七十六年十二月二十二日收件彰字第一六八○號之抵
        押權設定契約書可稽。
    ２、又原告之前手乙○○，確曾於八十年四月十三日申請增加授信放款金額貳佰
        萬元（見乙○○之第二次借款申請書蓋乙○○印鑑章申請），經調查結果准
        追加二成為貳佰肆拾萬元，並向地政機關辦理變更抵押權之權利價值為貳佰
        肆拾萬元，此有八十年四月十七日收件彰字第六九三六號之他項權利移轉變
        更契約書可稽。而於八十年四月二十二日貸款伍拾柒萬元及壹佰肆拾參萬元
        二筆，均撥入乙○○電腦帳號一五─0000000號帳戶內，合計貳佰萬
        元，此均有支出傳票、轉帳收入傳票及該帳號之對帳單可稽。
    ３、又八十一年二月十九日，原告之前手乙○○確曾再申請增加授信放款金額參
        佰伍拾萬元（見乙○○之第三次借款申請書蓋乙○○印鑑章申請），經調查
        結果准追加二成為肆佰貳拾萬元，並於八十一年二月二十五日向地政機關辦
        理變更抵押權之權利價值為肆佰貳拾萬元，此有八十一年二月二十六日收件
        彰字第四三一六號之他項權利變更登記契約書可稽，至於如何向地政機關辦
        理變更登記，乃係債務人與代書丙○○間之關係。被告己○○○憑其貸款申
        請書及辦好他項權利變更登記記載之證明書，及其當時所立本票，准其於八
        十一年二月二十九日貸款貳佰伍拾萬元，同年三月四日貸款伍拾萬元，同年
        四月三十日貸款伍拾萬元，均撥入乙○○在己○○○中興分社活期儲蓄存款
        第一五─0000000號帳戶內，此均有支出傳票、傳帳收入傳票及該帳
        號之對帳單可稽。此均為乙○○以其印鑑章申請辦理變更登記，辦理登記完
        畢後，更有他項權利證明書在變更登記記事欄記載明確。
（六）債務人乙○○於被告己○○○使用數個帳戶，週轉資金，有儲蓄部活期儲蓄存
      款○一六七六─三○號帳戶，中興分社活期儲蓄存款○○八六八─三─○號帳
      戶，及東芳分社活期存款○二一八七─一─○號帳戶等，均曾依債務人乙○○
      之指示將放款撥入前開帳戶中，由其領款，債務人乙○○有使用數個帳戶，輪
      流作帳之習性，併此述明。借款申請書上均屬乙○○之原留印鑑，蓋章無訛。
      從本案第一筆貸款至今，原留印鑑均未變更。本案自七十六年十二月二十八日
      第一筆申請貸款開始，僅寫立約定書乙張，因第二、第三次貸款均屬本案抵押
      貸款之連續，不必再寫立第二或第三次借款之約定書，至八十六年二月十一日
      最後一次換單，始將尚欠金額二百五十萬元，由乙○○親筆簽名蓋印鑑章之系
      爭本票予被告收執。如此長一段時間數次蓋用印鑑章，豈有可能每次均胡言林
      文清騙走其印鑑，印鑑章乃何等重要，不可能隨意草率使用？債務人乙○○之
      原留印鑑從未申請變更，故被告己○○○根據其本人之意思表示及印鑑，讓其
      申請增貸及撥款，更有抵押權權利變更契約書、他項權利證明書，在在均經其
      他政府機關如地政事務所依法變更登記完成他項權利變更登記證明，且有親筆
      書寫，尚欠餘款二百五十萬元之本票可稽，原告抗辯被他人偽造云云，應不足
      採。八十五年十一月四日債務人乙○○從儲蓄部活期儲蓄存款○一六七六─三
      ─○號帳戶提領壹佰萬元還款，並親筆書立乙張貳佰伍拾萬元之本票作展期換
      單之手續，可證明債務人乙○○確實有貸得參佰伍拾萬元之借款，不然債務人
      乙○○為何要在八十五年十一月四日還款壹佰萬元，且又於八十六年二月十一
      日書立貳佰伍拾萬元本票乙紙再次展期換單，事實甚明，原告空言否認，顯非
      實在。再查，債務人乙○○關於系爭二百五十萬元之系爭本票准許強制執行事
      件，鈞院以八十六年票字第三三四四號裁定後，於八十七年一月十六日證明確
      定在案，此有該裁定及裁定確定證明書可稽。債務人乙○○未於二十日之不變
      期間內對執票人向鈞院另行提起確認之訴，更可證明債務人乙○○確有貸得參
      佰伍拾萬元之事實，無庸置疑。查本件債務人乙○○之擔保『放款』帳號人工
      為擔保放款十號，電腦帳號為五七─○一六七六─八─○○○號；儲蓄部活期
      儲蓄『存款』原帳號為九五五號，電腦上線以後改為一五─○一六七六─三○
      號。而乙○○曾於八十五年十一月二日申請更換儲蓄部活期儲蓄存款○一六七
      六─三─○號帳戶之印鑑，此均有本件擔保放款帳、八十五年十一月二日乙○○所申請之喪失圖章更換新印鑑申請書可稽，併此述明。
（七）查本件原告之前手乙○○，就同一抵押貸款程序，自七十六年十二月開始，從
      本案第一次貸款至第三次貸款，原留印鑑均未變更，先由乙○○提供彰化市○○段第五五○之三號建地及地上建物門牌彰化市○○路六十巷二八號本國式三
      層樓房乙棟為抵押擔保（見抵押權設定契約書）後，僅寫立約定書乙張，因第
      二、第三次貸款均屬本案抵押貸款之連續，不必再寫立第二或第三次借款之約
      定書，不必再行對保，況且每次展期增貸借款時均有寫立借款申請書，在借款
      申請時均列有發票人為乙○○，保證人為其妻白勝芬（簽發本票時用發票人名
      義簽發，作為連帶保證人），此有每次申請之借款申請書可稽。嗣至八十六年
      二月十一日最後一次換單，始將尚欠金額二百五十萬元，由乙○○親筆簽名蓋
      印鑑章之系爭本票予被告收執（乙○○在八十七年十二月三十日開庭時自認無
      訛）。又債務人乙○○於被告己○○○使用數個帳戶，週轉資金，一般活期存
      、放款帳戶於申請開戶時，並不需提出申請書，僅在開戶時蓋印鑑章使用印鑑
      卡開戶，本案乙○○所開帳戶：有１、儲蓄部活期儲蓄存款帳戶○一六七六─
      三○號（電腦帳戶），在未使用電腦之前人工帳戶為第九五五號；２、儲蓄部
      活期『放款』一一─0000000號帳戶，此為『放款』帳號並非存款帳號
      ；３、中興分社活期儲蓄存款0000000帳戶；４、東芳分社活期存款○
      二一八七─一─○號帳戶等，均曾依債務人乙○○之指示將放款撥入前開帳戶
      中，由其領款，債務人乙○○有使用數個帳戶，輪流作帳之習性，此有各該帳
      戶之印鑑卡可稽。
（八）查本件乙○○就抵押貸款之申請及第一次至第三次之借款貸放過程，均依乙○○之指示，由其領款，陳述如左：
    １、七十六年十二月三十日乙○○申請借款壹佰萬元，經調查系爭抵押房地為自
        用住宅，核定貸款額可增加二成為壹佰貳拾萬元（最高限額），此有第一次
        借款申請書及放款值調查報告表可稽，七十六年十二月三十一日貸款肆拾萬
        元及參拾萬元，七十七年七月二十三日貸放參拾萬元，此均有收入傳票、轉
        帳收入傳票、支出傳票可稽，撥入乙○○儲蓄部活期存款人工帳戶第九五五
        號帳戶可證，此項貸款合計壹佰萬元，為被告所自認無訛。
    ２、八十年四月十三日乙○○又申請增加授信放款金額貳佰萬元，經調查再追加
        核定貸款加二成為貳佰肆拾萬元（最高限額），此有第二次借款申請書及調
        查報告表、徵信報告表可稽，八十年四月二十二日貸款五十七萬元及一百四
        十三萬元二筆，均撥入乙○○儲蓄部電腦帳號第一五─0000000號帳
        戶（前為人工帳號九五五號）內，合計貳佰萬元，此均有支出傳票、傳帳收
        入傳票可稽，六個月換單乙次，八十一年一月二十二日，由乙○○本人簽發
        本票貳佰萬元乙張換單展期，為被告所自認無訛。
    ３、八十一年二月十九日乙○○又申請增加授信放款金額參佰伍拾萬元，經調查
        再追加核定放款加二成為肆佰貳拾萬元（最高限額），此有第三次借款申請
        書及大額放款審查報告表、調查報告表、徵信報告表可稽，八十一年二月二
        十九日貸放貳佰伍拾萬元，同年三月四日貸放伍拾萬元，同年四月三十日貸
        放伍拾萬元，均依其指示撥入乙○○在己○○○中興分社活期儲蓄存款第一
        五─0000000號帳戶內，此均有支出傳票、轉帳收入傳票可稽外，並
        有取款憑條可證，合計共貸放參佰伍拾萬元。
    ４、八十一年六月九日還款貳佰柒拾伍萬元，由其弟林文清從己○○○東芳分社
        第六○一二帳號轉帳返還轉入乙○○帳戶內，此有活期存款取款條、聯社往
        來帳單可稽。
    ５、八十一年六月十日再貸放壹佰伍拾萬元，八十一年六月二十六日再貸款伍拾
        萬元，八十一年九月十日再貸放柒拾伍萬元，合計貳佰柒拾伍萬元，均撥入
        乙○○己○○○東芳分社活期存款第一一─0000000號帳戶內，此有
        支出傳票、轉帳支出傳票、放款支出傳票，聯社往來入帳單可稽外，並有取
        款憑條可證，八十一年十月二十九日再由乙○○簽發本票參佰伍拾萬元，每
        半年換單乙次，換單展期很多次，又以八十四年六月六日乙○○申請展期該
        參佰伍拾萬元之借款，經調查核准展期三年，此有展期借款申請書、大額放
        款審查報告表、調查報告表、徵信報告表可稽。
    ６、至八十五年十一月四日乙○○換單展期時還款壹佰萬元，由乙○○親筆簽發
        尚欠款貳佰伍拾萬元本票乙張換單予被告，此有活期儲蓄存款取款憑條、放
        款支出傳票、放款收入傳票、支出傳票可稽，至最後一次本票換單在八十六
        年二月十一日時，由乙○○親筆並蓋印鑑章連同其妻白勝芬共同發票為連帶
        保證人，此均有擔保放款帳可稽，及尚欠貳佰伍拾萬元借款之系爭本票可稽
        ，系爭本票為乙○○本人自認親簽筆跡及蓋其印鑑章，確實無訛。
（九）查本件所牽涉因林廷聰欲擾亂金融，而向  台灣彰化地方法院檢察署自首偽造
      有價證券乙案，經該署以八十六年偵字第二七二九號偵查終結，並為不起訴處
      分在案，該處分書內認定：１、本件原告之前手乙○○及林壽椿、林文彬、林
      坤池，為林廷聰之父或皆為兄弟，均居住同一住所，生活在一起，故林壽椿辯
      稱不知情，本票被偽造云云，顯異常理，２、乙○○等均知悉林廷聰自台北返
      鄉開拓事業即係土地開發及興建房屋，同意提供土地辦理貸款，供其與他人合
      資建屋，均據本件原告之前手乙○○等人在該案供述在卷，足證辦理貸款行為
      當係徵得本件乙○○之同意，且林壽椿確有交付權狀予林廷聰，林廷聰亦供稱
      土地權狀係林壽椿主動交付，３、其弟林文清任職己○○○，及兄弟林坤池任
      職彰化二信，對辦理貸款事均熟稔，林文清供稱乙○○等兄弟均知悉貸款事宜
      ，林坤池亦曾交付印章及簽名於約定書上，嗣後諉稱不知情，顯不足採，４、
      林廷聰即徵得乙○○等之同意提供土地辦理抵押貸款，因貸款而需簽發系爭本
      票以為擔保，應係本件乙○○所知悉之程序，５、本件貸款期間長達數年，並
      均曾繳納利息，乙○○等偽稱本票遭偽造，顯違常理；足見本件原告之前手乙○○就五百萬元之抵押貸款，所立約定書及本票五百萬元乙張為真正，至極明
      顯。
（十）查本件原告之前手乙○○於被告己○○○所開顧客往來之帳戶如左：
    １、儲蓄部活期儲蓄存款帳戶○一六七六─三○號（電腦帳戶），在未使用電腦
        之前人工帳戶為第九五五號，此為存款帳號，因屬舊戶人工帳號第九五五號
        直接建檔，故無開戶申請書，第０一六七六號為顧客號碼，─三０號為存款
        支號，係乙○○在七十六年十二月八日所開立之帳戶，該印鑑卡上所蓋之印
        章為乙○○自認之印鑑章，乙○○本人在八十五年十一月二日自稱該四方型
        陽文正楷之印章在家中遺失而申請圖章掛失，並更換新印鑑，此有圖章掛失
        申請書及喪失圖章更換印鑑申請書可稽，因此在八十五年十一月二日同時蓋
        立新印鑑卡更印，此有新印鑑卡可稽。
    ２、儲蓄部『放款』五七─○一六七六─八○號帳戶，此為『放款』帳號，並非
        存款帳號，此為放款帳號，五七為科目（被告前答辯續(一)狀誤記為一一，特
        此更正），０一六七六為顧客號碼，八０號為放款支號，原告抗辯三０號由
        被告擅自改為八０號云云，顯然誤會，此乃存款帳號與放款帳號，二者不相
        同之帳號，特此說明，此帳號因屬放款帳戶，乃依據乙○○之借款申請書，
        由被告建檔，故無開戶申請書。
    ３、中興分社活期儲蓄存款0000000帳戶，此存款帳戶，００八六八號為
        顧客號碼，亦稱為檔號，三０為支號，乙○○本人在八十年五月二十九日親
        自簽名開戶，所蓋印章為與前述１、儲蓄部活期儲蓄存款人工帳號第九五五
        號（電腦帳號0000000號）所蓋印章相同之印鑑，此有開戶印鑑卡存
        戶資料、業務往來申請書、背面顧客基本資料登錄單可稽，二者所蓋之印章
        均為乙○○之印鑑章，且印鑑章之上由乙○○親筆簽名。
    ４、東芳分社活期存款○二一八七─一─○號帳戶，此存款帳戶，０二一八七號
        為顧客號碼，亦稱為檔號，─一─０為支號，此有乙○○開戶之印鑑卡、存
        戶資料，及業務往來申請書、背面顧客基本資料登錄單可稽，此帳號乙○○
        本人曾以  前述１、儲蓄部活期儲蓄存款人工帳號第九五五號及前述３、中
        興分社活期儲蓄存款0000000號帳戶，均相同之印鑑章，在八十一年
        六月十日蓋同印章取款憑條領取本件放款一百五十萬元，此有該取款憑條可
        稽，又同一帳戶在八十一年六月二十六日蓋同一印章取款憑條領取本件放款
        五十萬元，此有該取款憑條可稽，又在同一帳戶因乙○○之指示於八十一年
        九月十日借款七十五萬元後，其餘額有五百零五萬零一元，於八十一年九月
        十日乙○○用本帳戶之印鑑蓋取款憑條領取本件放款五百萬元，此有該取款
        憑條可稽，乙○○以第一號證及第四號證相同之印鑑章及第十號證之印鑑章
        ，互相利用，來領取本件帳戶之借款，可見乙○○早已明知有此東芳分社之
        活期存款0000000帳戶，為其所開立，其利用本帳戶領取本件貸款之
        過程，此有前開取款憑條可證外，並有對帳單可稽，尤其第四號證之印鑑卡
        為乙○○親筆簽名，與本件貸款餘額尚欠二百五十萬元之本票，乙○○親筆
        簽名（已經乙○○當庭承認），其下所蓋之印章，當係乙○○之印章，自不
        容原告擅自主張，為他人所冒開設立帳戶、或冒貸，原告胡言主張，被告否
        認之。
（十一）查乙○○於八十年四月十三日第二次貸款二百萬元，均係利用前開第一號證
        之印鑑蓋在儲蓄部活期存款人工帳戶九五五號（電腦帳號一五─０─一六七
        六─三０號）取款憑條領取貸款，此項印章之真正，為乙○○所有無誤，已
        如前述。又八十一年二月十九日『第三次貸款』三百五十萬元，均係利用前
        開第四號證之印鑑蓋在中興分社活期儲蓄存款一五─００八六─八─三０帳
        戶之取款憑條領取貸款，此項印章之真正，為乙○○所有無誤，印章之上亦
        經乙○○親筆簽名，既如前述。原告胡言主張係遭乙○○之弟林文清所冒開
        戶、所冒貸云云，顯然無稽，被告應予否認。被告貸放之款項，均撥入乙○○所指示其開立之前開存款帳戶內，已如以前被告所提出之書狀及證據，甚
        為綦詳，原告胡言被林文清所使用云云，被告否認之，茲駁斥如左
      (1)乙○○於八十年四月十三日第二次申請增加借款二百萬元部分：被告於八十
        年四月二十二日將貸款五十七萬元及一百四十三萬元二筆，均撥入乙○○所
        指定之儲蓄部電腦帳號一五─0000000號帳戶（前為人工帳號九五五
        號）內，合計二百萬元，並無「借新還舊」之情形，嗣後乙○○如何轉帳，
        乃其個人之事，自非被告所能干涉。至於  鈞院八十七年訴字第七七三號刑
        庭水股所承辦之案件，與本件之貸款無關
      (2)乙○○於八十一年二月十九日第三次申請增加借款三百五十萬元部分：被
        告於八十一年二月二十九日貸放二百五十萬元，同年三月四日貸放五十萬元
        ，同年四月三十日貸放五十萬元，合計三百五十萬元，均依其指示撥入乙○○在中興分社活期儲蓄存款一五─００八六八─三０號帳戶內，由其領款，
        此有乙○○蓋用前述第四號證印鑑章之取款憑條可稽，至於嗣後乙○○如何
        轉帳，乃其個人之事，自非被告所能干涉。八十一年六月九日還款二百七
        十五萬元，由乙○○之弟林文清從己○○○東芳分社第０二一三九─一０帳
        戶轉帳返還，轉乙○○儲蓄部放款帳戶內直接返還借款，此有活期存款取款
        條、聯社往來帳單可稽。乙○○又於八十一年六月十日再貸款一百五十萬
        元，同年六月二十六日再貸款五十萬元，八十一年九月十日再貸款七十五萬
        元，合計二百七十五萬元，經依其指示撥入乙○○東芳分社活期存款０二一
        八七─一０號帳戶內，此有乙○○之取款憑條可稽，乙○○曾以第一號證及
        第四號證相同之印鑑章及第十號證之印鑑章，互相利用，蓋在取款憑條上來
        領取本件帳戶之借款，足見乙○○早已明知有此東芳分社之活期存款０二一
        八七─一─０帳戶，為其所開立，已如前述，原告抗辯主張被林文清所冒貸
        云云，顯非實在，至於  鈞院另案八十六年訴字第七一七號清償債務乙案，
        另貸款五十萬元乙節，與本件之借款完全無關。
三、證據：提出乙○○在戶政事務所存案之印鑑卡影印乙份，抵押權設定契約書及他
    項權利證明書各乙件，他項權利變更登記契約書二件，第一次壹佰萬元借款申請
    書及調查報告表影本各乙件，支出傳票、轉帳收入傳票、支出傳票共六件（均影
    本），展期申請書、調查報告表、徵信報告表各乙件，收入傳票、支出傳票影本
    共四件，第二次貳佰萬元借款申請書、調查報告表、徵信報告表影本各乙件，支
    出傳票、轉帳收入傳票影印共七件，第三次參佰伍拾萬元借款申請書、大額放款
    審查報告表、調查報告表、徵信報告表影本各乙件，支出傳票、轉帳收入傳票、
  聯社往來入帳單影本共六件，活期存款取款條、聯社往來入帳單影本共四件，支
    出傳票、轉帳支出傳票、放款支出傳票、聯社往來入帳單影本共六件，展期申請
    書、大額放款審查報告表、調查報告表、徵信報告表影本各乙件，活期儲蓄存款
    取款憑條、放款支出傳票、放款收入傳票、支出傳票影本共五件，擔保放款帳影
    本乙件，貳佰伍拾萬元本票影本乙件，伍佰萬元貸款約定書六件及連帶保證書影
    本乙件，伍佰萬元之擔保放款帳影本乙件，放款支出傳票、收入傳票影本共十件
    ，伍佰萬元本票影本乙件，本件貸款之約定書影本一件，本票裁定書及裁定確定
    證明書影本一份，擔保放款帳影本一件，喪失圖章更換新印鑑申請書影本一件，
    本件貸款之約定書影本一件，第一次、第二次、第三次之借款申請書影本各一件
    ，印鑑卡影本四份，圖章掛失更換新印鑑申請書影本一件，取款憑條影本六件，
    台灣彰化地方法院檢察署八十六年度偵字第二七二九號不起訴處分書影本一件，
    擔保放款帳影本一件，林文清以東芳分社活存第０二一三九─一０號帳戶還款之
    聯社往來入帳單影本一件，放款支出傳票、轉帳收入傳票、聯社往來入帳單影本
    各三件，取款憑條影本二件為證，並聲請訊問證人
丙、本院依職權調閱本院彰化簡易庭八十六年度彰簡字第一一八號民事卷，八十七年
    度執字第三八六九號拍賣抵押物強制執行事件卷宗。
    理      由
一、原告起訴主張被告前以本院八十七年度拍字第九九號民事裁定為執行名義，聲請
    對原告所有系爭抵押物實施強制執行，業蒙本院以八十七年度執字第三八六九號
    受理在案，並已定八十七十月廿八日下午三時公開拍賣。查原告之前手乙○○並
    未於八十五年二月十七日向被告借款伍佰萬元，被告所持之本票係第三人偽造而
    成。按被告以執有系爭面額伍佰萬元之本票乙紙主張原告之前手乙○○向其借款
    五百萬元，然此紙本票並非乙○○親自簽發，印章亦非乙○○所有，乙○○更非
    名列第一發票人，而其上之發票人除乙○○外，尚有林文彬、林壽椿、林坤池、
    林文清、林廷聰等人，可見此紙本票並不足以作為乙○○曾向被告借款之憑證。
    更何況，被告前亦曾持此紙本票聲請對訴外人乙○○等人裁定准許強制執行，嗣
    經乙○○等人訴請確認本票債權不存在，被告於該案中主張此紙本票乃屬林文彬
    邀請乙○○、林坤池、林壽椿等人為「連帶保證人」，向被告借貸之票據擔保，
    此亦有被告之答辯狀為憑，可見並非乙○○向其借款五百萬元甚明。次查，原告
    之前手乙○○亦未於八十六年二月十一日向被告借款二百五十萬元，系爭本票係
    被告之職員林文清偽填而來，系爭二百五十萬元本票係被告之職員林文清盜用原
    告之前手乙○○預先簽名、蓋印之空白本票後，擅自偽填上金額、發票日、到期
    日而交付被告，實際上原告之前手乙○○並未於八十六年二月十一日向被告借款
    二百五十萬元，被告亦未撥款二百五十萬元予乙○○。被告之職員林文清除偽填
    系爭本票外，亦曾偽造訴外人乙○○之本票交付被告，此亦有鈞院八十六年度訴
    字第七一七號判決可稽。又按金融機關之慣例，設定抵押權之權利價值往往較實
    際借款金額高出三成左右，俾使債權確實獲得保障；而本件抵押權之權利價值既
    僅肆佰貳拾萬元，則被告又焉有可能相繼於八十五、八十六年間先後借予乙○○
    伍佰萬元、貳佰伍拾萬元，遠遠超出抵押權所擔保之範圍？足見被告主張乙○○
    於八十六年二月十一日向其借款貳佰伍拾萬元，殊與金融機關之慣例及一般常情
    相違，自不足採信。又查，原告之前手乙○○並未就系爭抵押物先後辦理抵押權
    權利價值變更為肆佰貳拾萬元，此亦係被告之職員林文清所為。按原告之前手乙○○固曾於七十六年十二月廿二日提供系爭抵押物向被告設定最高限額抵押權壹
    佰貳拾萬元，而借得壹佰萬元，惟此筆債務早已清償完畢，此由被告並未主張乙○○向其借款壹佰萬元未還，亦可資佐證，足見抵押權已因債權不存在而消滅。
    、原告之前手乙○○並未於八十年四月十六日申請變更抵押權之權利價值為貳佰
    肆拾萬元，亦未於八十一年二月廿五日再變更抵押權之權利價值為肆佰貳拾萬元
    ，此均係被告之職員林文清所為，與乙○○無關。被告之職員林文清以向乙○○
    諉稱代辦房屋火險為由，騙走乙○○之身份證、印章後交由訴外人丙○○申請乙○○之印鑑證明及辦理抵押權權利價值變更，爰依強制執行法第十四條第二項「
    執行名義無確定判決同一效力者，於執行名義成立前，如有債權不成立或消滅妨
    礙債權人請求之事由發生，債務人亦得於強制執行程序終結前提起異議之訴」之
    規定，提起本訴云云。被告則以本件係基於民法第八百六十七條抵押不動產之讓
    與及其效力規定，對原告以本院八十七年度拍字第九九號裁定准予拍賣抵押物，
    洵屬正當合法，並無不適於強制執行之情事，原告在訴之聲明第一項請求宣告鈞
    院合法之裁定不適於強制執行，顯有未合。再按本件債務人依強制執行法第十四
    條提起債務人異議之訴，僅得要求強制執行之停止及執行處分之撤銷而已，自不
    得請求宣告本院合法之裁定不適於強制執行。原告之前手乙○○所提供系爭抵押
    物予被告設定抵押權所蓋之印章，均係原抵押債務人乙○○之印鑑章，在抵押當
    時於抵押權設定契約書上，所蓋之印章，均係戶政事務所所存案之印鑑，可知抵
    押貸款之真正。七十六年十二月三十日乙○○申請借款壹佰萬元，經調查系爭房
    地為自用住宅，核定貸款額可增加二成為壹佰貳拾萬元，七十六年十二月三十一
    日貸款肆拾萬元及參拾萬元，七十七年七月二十三日貸放參拾萬元，撥入乙○○
    活期儲蓄存款第九五五號帳戶，此項貸款合計壹佰萬元，因屬循環動用性質，一
    年六個月到期後，在七十八年六月三十日由林文彬本人申請展期，而簽發本票換
    單展期為柒拾萬元及參拾萬元二筆。八十年四月十三日乙○○又申請增加授信放
    款金額貳佰萬元，經調查再追加核定貸款加二成為貳佰肆拾萬元，八十年四月二
    十二日貸款五十七萬元及壹佰肆拾參萬元二筆，均撥入乙○○電腦帳號一五─0
    000000號帳戶內，合計貳佰萬元，六個月換單乙次，八十一年一月二十二
    日，由乙○○本人簽發本票貳佰萬元乙張換單展期。八十一年二月十九日乙○○
    又申請增加授信放款金額參佰伍拾萬元，經調查再追加核定放款加二成為肆佰貳
    拾萬元（最高限額），八十一年二月二十九日貸放貳佰伍拾萬元，同年三月四日
    貸放伍拾萬元，同年四月三十日貸放伍拾萬元，均撥入乙○○在己○○○中興分
    社活期儲蓄存款第一五─0000000號帳戶內，合計共貸放參佰伍拾萬元。
    八十一年六月九日還款貳佰柒拾伍萬元，由其弟林文清從己○○○東芳分社第六
    ○一二帳號轉帳返還轉入乙○○帳戶內。八十一年六月十日再貸放壹佰伍拾萬元
    ，八十一年六月二十六日再貸款伍拾萬元，八十一年九月十日再貸放柒拾伍萬元
    ，合計貳佰柒拾伍萬元，均撥入乙○○己○○○東芳分社活期存款第一一─00
    00000號帳戶內，八十一年十月二十九日再由乙○○簽發本票參佰伍拾萬元
    ，每半年換單乙次，換單展期很多次，又以八十四年六月六日乙○○申請展期該
    參佰伍拾萬元之借款，經調查核准展期三年。至八十五年十一月四日乙○○換單
    展期時還款壹佰萬元，由乙○○親筆簽發尚欠款貳佰伍拾萬元本票乙張換單予被
    告，至最後一次本票換單在八十六年二月十一日時，由乙○○親筆並蓋印鑑章連
    同其妻白勝芬共同發票為連帶保證人，系爭本票為乙○○本人親簽筆跡及蓋其印
    鑑章，確實無訛。關於原告之前手乙○○親筆所簽發伍佰萬元本票，其印章確係
    乙○○本人自己存款用戶印鑑卡之印鑑章，原告之前手乙○○，確曾就系爭抵押
    物先後辦理抵押權權利價值變更為肆佰貳拾萬元，且係用自己之戶政事務所所存
    案之印鑑章，辦理第二次及第三次權利變更登記，債務人乙○○於被告己○○○
    使用數個帳戶，週轉資金，有儲蓄部活期儲蓄存款○一六七六─三○號帳戶，中
    興分社活期儲蓄存款○○八六八─三─○號帳戶，及東芳分社活期存款○二一八
    七─一─○號帳戶等，均曾依債務人乙○○之指示將放款撥入前開帳戶中，由其
    領款，債務人乙○○有使用數個帳戶，輪流作帳之習性。借款申請書上均屬乙○○之原留印鑑，蓋章無訛。查本件所牽涉因林廷聰欲擾亂金融，而向台灣彰化地
    方法院檢察署自首偽造有價證券乙案，經該署以八十六年偵字第二七二九號偵查
    終結，並為不起訴處分在案等語置辯。
二、原告主張其等從未向被告借款五百萬元，所持本票係第三人偽造而成云云。惟查
    ：
（一）同為上開借款連帶保證人林文清，在本院八十六年度重訴字第一一四號民事卷
      已具陳述狀稱：七十九年之前，林廷聰、陳玉霜原於台北市執業土地代書，爾
      後返鄉定居，因熟稔不動產交易知識，於民國八十年五月，向家人提出參與投
      資房地產的意見，並要家人拿出不動產所有權狀向己○○○合作社辦理抵押貸
      款，金額九百五十萬元，以林廷聰為借款人，林壽椿、林坤池、林文彬、乙○○、林文清為連帶保證人，嗣後五信貸款核准通過，便陸續將取得資金轉入林
      廷聰帳戶，便利林廷聰一己操作不動產交易，林坤池、林文彬、乙○○在民國
      八十年六月上旬五信撥款前，確實經過他們三人同意，三人親自簽名作連帶保
      證，且提供他們三人的法定印鑑、印鑑證明、土地所有權狀委由林廷聰於地政
      事務所辦理抵押權設定予五信合作社無誤。‧‧‧在此案件中，也由林廷聰向
      五信對保人員提出林壽椿之法定印鑑、印鑑證明，並稱確為林壽椿本人委其代
      行，嗣後，林廷聰將全部土地所有權人的土地所有權狀、印鑑證明一併持向地
      政事務所辦堙抵押權設定予己○○○合作社。另案，民國八十六年三月，林文
      彬等人向彰化地方法院簡易庭對己○○○提出林文彬等人，於五信所貸金額一
      千五百萬元之債權不存在事件之前，全部土地所有權人，都確實知道其土地已
      抵押設定予五信合作社（金額為九五○萬元及一、五○○萬元兩案）。‧‧‧
      綜觀兩案件，其肇因在於林廷聰投資房地產，經營不善，虧損累累，想藉偽造
      有價證券及抵押權不存在事件，造成五信合作社巨額損失，以保有原不動產，
      免遭五信移送法拍‧‧‧等語（詳見該卷第一八七、一八八頁），再參照乙○○、林文彬、林坤池及林文清，在臺灣彰化地方法院檢察署八十六年偵字第二
      七二九號林廷聰偽造有價證券案件中供稱：林壽椿、乙○○、林坤池、林文彬
      等四人均知悉林廷聰自台北返鄉開拓事業，即係土地開發及興建房屋，且同意
      提供土地辦理貸款，供林廷聰與他人合資興建房屋等語，有被告提出上開檢察
      署檢察官不起訴處分書在卷可按。再以本件向被告貸款之債務人林壽椿（為父
      親）、林坤池（為長子）、林文彬（為次子）、乙○○（為三子），均屬同一
      家族，為父、子、兄、弟關係，在借款及設定抵押當時，除乙○○居住於彰化
      巿南瑤里天祥路六十巷廿八號外，其餘與林廷聰、林文清均同住在彰化巿永生
      里華山路四二巷十四號，其稱不知本件借款及設定抵押事務，顯異常理，殊不
      足採。
（二）次就本件系爭貸款之約定書及連帶保證書上之簽名及蓋章而言：乙○○雖稱：
      八十年六月四日之約定書為其簽名，印章亦為其所有，八十二年一月二十日之
      約定書，雖為其簽名，但印章非其所有。八十年六月七日之連帶保證書非其所
      簽，然印章為其所有。八十二年一月二十日之連帶保證書為其簽名，印章非其
      所有。既然兩次貸款乙○○自承在約定書、連帶保證書上均為其簽名，八十年
      六月四日之約定書及八十年六月七日之連帶保證書並蓋有其印章，則乙○○應
      有表示約定及連帶保證之意，自屬無疑，況乙○○、林文彬、林坤池經林廷聰
      在本院八十六年度重訴第一一四號審理中證稱連帶保證書為彼等親自簽名等語
      ，況且貸款每半年須換單一次，每次均蓋有印鑑章，又該五百萬元貸款長達數
      年，均曾繳納利息，原告事後諉稱為第三人偽簽及盜蓋，顯不足採。況最高法
      院八十八年度台上字第二六七五號針對原告之前手乙○○主張從未連帶保證系
      爭面額五百萬元之借款及設定抵押權部分之上訴，已駁回上訴確定，亦應受該
      判決理由之拘束。
三、原告另抗辯稱：原告之前手乙○○亦未於八十六年二月十一日向被告借款二百五
    十萬元，系爭本票係被告之職員林文清偽填而來，又原告之前手乙○○並未就系
    爭抵押物先後辦理抵押權權利價值變更為肆佰貳拾萬元，此亦係被告之職員林文
    清所為云云。經查：
（一）按民法第三條第二項規定：如有用印章代簽名者，其蓋章與簽名生同等之效力
      ；查原告之前手乙○○所提供系爭抵押物予被告設定抵押權所蓋之印章，均係
      原抵押債務人乙○○之印鑑章，在抵押當時於抵押權設定契約書上，所蓋之印
      章，均係戶政事務所所存案之印鑑，此有戶政事務所印鑑卡可稽，可知抵押貸
      款之真正，並有抵押權設定契約書、他項權利證明書各乙件及抵押權他項權利
      變更契約書二件可稽。
（二）且前開抵押貸款之申請及貸放過程，係自
    (1)七十六年十二月三十日乙○○申請借款壹佰萬元，經調查系爭房地為自用住宅
      ，核定貸款額可增加二成為壹佰貳拾萬元（最高限額），此有第一次借款申請
      書及放款值調查報告表可稽，七十六年十二月三十一日貸款肆拾萬元及參拾萬
      元，七十七年七月二十三日貸放參拾萬元，此均有收入傳票、轉帳收入傳票、
      支出傳票可稽，撥入乙○○活期儲蓄存款第九五五號帳戶可證，此項貸款合計
      壹佰萬元，因屬循環動用性質，一年六個月到期後，在七十八年六月三十日由
      乙○○本人申請展期，而簽發本票換單展期為柒拾萬元及參拾萬元二筆，此有
      展期申請書、調查報告表、徵信調查表及收入傳票、支出傳票可稽。
    (2)八十年四月十三日乙○○又申請增加授信放款金額貳佰萬元，經調查再追加核
      定貸款加二成為貳佰肆拾萬元（最高限額），此有第二次借款申請書及調查報
      告表、徵信報告表可稽，八十年四月二十二日貸款五十七萬元及壹佰肆拾參萬
      元二筆，均撥入乙○○電腦帳號一五─0000000號帳戶內，合計貳佰萬
      元，此均有支出傳票、傳帳收入傳票可稽，六個月換單乙次，八十一年一月二
      十二日，由乙○○本人簽發本票貳佰萬元乙張換單展期。
    (3)八十一年二月十九日乙○○又申請增加授信放款金額參佰伍拾萬元，經調查再
      追加核定放款加二成為肆佰貳拾萬元（最高限額），此有第三次借款申請書及
      大額放款審查報告表、調查報告表、徵信報告表可稽，八十一年二月二十九日
      貸放貳佰伍拾萬元，同年三月四日貸放伍拾萬元，同年四月三十日貸放伍拾萬
      元，均撥入乙○○在己○○○中興分社活期儲蓄存款第一五─0000000
      號帳戶內，此均有支出傳票、轉帳收入傳票可稽，合計共貸放參佰伍拾萬元。
    (4)八十一年六月九日還款貳佰柒拾伍萬元，由其弟林文清從己○○○東芳分社第
      六○一二帳號轉帳返還轉入乙○○帳戶內，此有活期存款取款條、聯社往來帳
      單可稽。
    (5)八十一年六月十日再貸放壹佰伍拾萬元，八十一年六月二十六日再貸款伍拾萬
      元，八十一年九月十日再貸放柒拾伍萬元，合計貳佰柒拾伍萬元，均撥入乙○○己○○○東芳分社活期存款第一一─0000000號帳戶內，此有支出傳
      票、轉帳支出傳票、放款支出傳票、聯社往來入帳單可稽，八十一年十月二十
      九日再由乙○○簽發本票參佰伍拾萬元，每半年換單乙次，換單展期很多次，
      又以八十四年六月六日乙○○申請展期該參佰伍拾萬元之借款，經調查核准展
      期三年，此有展期借款申請書、大額放款審查報告表、調查報告表、徵信報告
      表可稽。
    (6)至八十五年十一月四日乙○○換單展期時還款壹佰萬元，由乙○○親筆簽發尚
      欠款貳佰伍拾萬元本票乙張換單予被告，此有活期儲蓄存款取款憑條、放款支
      出傳票、放款收入傳票、支出傳票可稽，至最後一次本票換單在八十六年二月
      十一日時，由乙○○親筆並蓋印鑑章連同其妻白勝芬共同發票為連帶保證人，
      此均有擔保放款帳可稽，及尚欠貳佰伍拾萬元借款之系爭本票可稽，且系爭二
      百五十萬元之本票為乙○○本人親簽筆跡及蓋其印鑑章，亦經乙○○於本院自
      認無誤。
    (7)原告之前手乙○○確曾於七十六年十二月二十二日提供系爭抵押物向被告設定
      最高限額抵押權壹佰貳拾萬元，而於七十六年十二月三十一日借貸肆拾萬元及
      參拾萬元，及七十七年七月二十三日借貸參拾萬元，共借得壹佰萬元，此為原
      告所自認，並有七十六年十二月二十二日收件彰字第一六八○號之抵押權設定
      契約書可稽。從而原告主張原告之前手乙○○並未借款貳佰伍拾萬元，系爭本
      票為林文清偽填及未就系爭抵押物先後辦理抵押權權利價值變更為肆佰貳拾萬
      元云云，顯然不足採。
四、綜上所述，本件原告之前手確有擔任系爭五百萬元債務之連帶保證人及向被告借
    款二百五十萬元，並同意提供如附表所示之土地，向被告抵押貸款，原告亦已將
    系爭金額轉帳入於主債務人林廷聰、林文彬及乙○○之帳戶，故原告起訴請求宣
    告本院八十七年度拍字第九九號民事裁定全部不適於強制執行。及確認被告就原
    告所有如附表所示之不動產於民國七十六年十二月廿二日設定最高限額壹佰貳拾
    萬元及於八十年四月十六日變更權利價值為最高限額貳佰肆拾萬元及於八十一年
    二月廿五日變更權利價值為最高限額肆佰貳拾萬元之抵押權不存在。暨被告應將
    原告所有如附表所示之不動產於七十六年十二月廿二日以彰化地政事務所彰字第
    一六八０八號設定最高限額壹佰貳拾萬元之抵押權登記及於八十年四月十六日以
    彰字第六九三六號權利價值變更為最高限額貳佰肆拾萬元及於八十一年二月廿五
    日以彰字第四三一六號權利價值變更為最高限額肆佰貳拾萬元之抵押權登記塗銷
    ，為無理由，應予駁回。
五、本件待證事實已臻明確，至於原告另提其他枝節問題，及林廷聰自首或由林壽椿
    告訴林廷聰偽造文書、偽造有價證券等，無非為原告之避債手法，均與本院之認
    定無關，不另作論究。併此說明。
據上論結：原告之訴為無理由，並依民事訴訟法第七十八條，判決如主文。
中      華      民      國    八十九    年      八      月    三十一    日
                                    臺灣彰化地方法院民事第二庭
~B法      官  李水源
右為正本係照原本作成。
如對本判決上訴，應於判決送達後二十日內向本院提出上訴狀（須按他造人數附具繕
本），並繳納送達用雙掛號郵票拾份（每份三十四元）。
~B法院書記官  簡茂村
中      華      民      國    八十九    年      九      月      五      日
附表
編      土    地    坐    落          地目      面積 (公頃)    權利範圍
號
1.  彰化縣彰化市○○段五五０─三地號    建    ０‧００六七      全    部
編  建號    基地坐落  建物門牌  建築式樣    地  二  三  四  騎    合  權利
號                              主要建築    面              樓
                                材料及      層  層  層  層  地
                                房屋層數                    平
                                                            面    計  範圍
2.  二九   彰化縣彰   彰化縣彰  本國式加    二  四  四      一    一  全部
    一三   化市大埔   化市天祥  強磚造三    六  ０  ０      四    二
           段五五０   路六０巷  層樓房住    ‧  ‧  ‧      ‧    ０
           ─三地號   二八號    家店舖      二  二  二      ０    ‧
                                            ０  ０  ０      ０    六
                                                                  ０
3.  六一   彰化縣彰   彰化縣彰  鐵骨造加    二  二  二  六        一  全部
    三二   化市大埔   化市天祥  強磚造住    四  四  四  六        三
           段五五０   路六０巷  家遮雨棚    ‧  ‧  ‧  ‧        八
           ─三地號   二八號                ０  ０  ０  四        ‧
                                            ０  ０  ０  ０        四
                                                                  ０


司法院資訊處製作；財團法人民間司法改革基金會備份。
